【裁判字號】    98,訴,657
【裁判日期】    980923
【裁判案由】    違反毒品危害防制條例
【裁判全文】
臺灣嘉義地方法院刑事判決               98年度訴字第657號
公  訴  人  臺灣嘉義地方法院檢察署檢察官
被      告  甲○○
上列被告因毒品危害防制條例案件，經檢察官提起公訴（98年度
毒偵字第1116號），本院合議庭裁定由受命法官獨任行簡式審判
程序，判決如下：
    主  文
甲○○施用第一級毒品，累犯，處有期徒刑玖月。
    犯 罪 事 實
一、甲○○前因施用毒品案件，經本院以96年度毒聲字第38號裁
    定送觀察勒戒後，認有繼續施用毒品之傾向，再以96年度毒
    聲字第117號裁定令入戒治處所施以強制戒治1年，嗣認無繼
    續強制戒治之必要，而於民國97年1月10日執行完畢釋放，
    並經臺灣嘉義地方法院檢察署檢察官於97年1月16日以97年
    度戒毒偵字第10號為不起訴處分確定。又前因竊盜案件，經
    本院以95年度朴簡字第191號判處有期徒刑5月確定，經減刑
    裁定為有期徒刑2月15日確定，於97年3月24日執行完畢。仍
    不知悔改，於強制戒治執行完畢釋放後，5年內再基於施用
    第1級毒品海洛因、第2級毒品甲基安非他命之犯意，於98年
    6月28日13時許，在嘉義縣義竹鄉北華村北港子117號住處，
    以將海洛因加水溶解後，再用針筒注射身體之方式，及以將
    甲基安非他命置入玻璃球內，加熱燒烤吸食煙霧之方式，同
    時施用海洛因、甲基安非他命1次。嗣於98年6月30日0時50
    分許，在嘉義縣太保市○○○街3巷16號後面之停車場，因
    另涉竊盜案件為警查獲，發現其係毒品列管人口，在未有偵
    查犯罪職權之公務員發覺前，於警詢時供承施用海洛因，對
    於未發覺之施用第1級毒品犯罪自首而接受裁判，並於同日2
    時30分許，經警徵得其同意採尿送驗，呈嗎啡及甲基安非他
    命陽性反應。
二、案經嘉義縣警察局水上分局報請臺灣嘉義地方法院檢察署檢
    察官偵查起訴，經本院合議庭裁定由受命法官獨任行簡式審
    判程序。
    理  由
一、訊據被告甲○○對於在上揭時地同時施用海洛因及甲基安非
    他命1次之犯行，於本院準備程序及審理時均坦承不諱（見
    本院卷第35、43-44頁），且被告於98年6月30日2時30分許
    ，經警採尿送驗結果，呈嗎啡、甲基安非他命陽性反應，有
    臺灣檢驗科技股份有限公司濫用藥物尿液檢驗報告、代號與
    真實姓名對照表各1紙在卷可參（見警卷第4-5頁），足認被
    告之自白與事實相符。被告前因施用毒品案件，經本院以96
    年度毒聲字第38號裁定送觀察勒戒後，認有繼續施用毒品之
    傾向，再以96年度毒聲字第117號裁定令入戒治處所施以強
    制戒治1年，嗣認無繼續強制戒治之必要，而於97年1月10日
    執行完畢釋放，並經臺灣嘉義地方法院檢察署檢察官於97年
    1月16日以97年度戒毒偵字第10號為不起訴處分確定，有臺
    灣高等法院被告前案紀錄表1份附卷可稽，足見被告係在強
    制戒治執行完畢釋放後，5年內再犯施用海洛因、甲基安非
    他命之犯行甚明。本件事證明確，被告之犯行均堪予認定。
二、核被告所為，係犯毒品危害防制條例第10條第1項之施用第1
    級毒品罪，及同條例第10條第2項之施用第2級毒品罪。被告
    持有第1級毒品及第2級毒品進而施用之，其持有之低度行為
    應為施用之高度行為所吸收，均不另論罪。被告以一施用毒
    品行為，同時施用海洛因、甲基安非他命，係1行為觸犯數
    罪名，為想像競合犯，應依刑法第55條規定從一重之施用第
    1級毒品罪論處。被告前因竊盜案件，經本院以95年度朴簡
    字第191號判處有期徒刑5月確定，經減刑裁定為有期徒刑2
    月15日確定，於97年3月24日執行完畢，此有臺灣高等法院
    被告前案紀錄表1份在卷可參，其受徒刑之執行完畢後，5年
    以內故意再犯本件有期徒刑以上之罪，為累犯，應依刑法第
    47條第1項規定加重其刑。按刑法第62條所規定之自首，以
    對於未發覺之罪，向有偵查權之機關或公務員自承犯罪，進
    而接受裁判為要件；而具有連續犯或牽連犯等裁判上1罪關
    係之犯罪，苟全部犯罪未被發覺前，行為人僅就其中一部分
    犯罪自首，仍生全部自首之效力（最高法院83年度台上字第
    3935號判決可資參照）。查被告因另涉竊盜案件為警查獲，
    發現其係毒品列管人口，在未有偵查犯罪職權之公務員發覺
    前，於警詢時供承施用海洛因乙節，業據被告於本院審理時
    供述在卷（見本院卷第44頁），並有警詢筆錄、本院電話紀
    錄表各1份附卷可憑（見警卷第2頁、本院卷第21頁），是被
    告對於未發覺之上揭施用第1級毒品犯罪自首而接受裁判，
    係就想像競合犯具有裁判上1罪關係之一部分犯罪自首，仍
    生全部自首之效力，爰依刑法第62條前段減輕其刑，並先就
    累犯加重後減輕其刑。爰審酌被告前因施用毒品犯行，經強
    制戒治執行完畢，猶不思藉機徹底戒除施用毒品之惡習，仍
    再次施用毒品，惟其施用毒品係自戕行為，及本件施用毒品
    之手段，其犯後坦承犯行態度良好等一切情狀，量處如主文
    所示之刑，以示懲儆。
據上論斷，應依刑事訴訟法第273條之1第1項、第299條第1項前
段，毒品危害防制條例第10條第1項、第2項，刑法第11條前段、
第55條、第47條第1項、第62條前段，判決如主文。
本案經檢察官曹合一到庭執行職務。
中    華    民    國    98    年    9     月    23    日
                    刑事第二庭   法  官   卓春慧
以上正本證明與原本無異。
如不服本判決應於收受判決後10日內向本院提出上訴書狀，並應
敘述具體理由；其未敘述上訴理由者，應於上訴期間屆滿後20日
內向本院補提理由書（均須按他造當事人之人數附繕本）「切勿
逕送上級法院」。
中    華    民    國    98    年    9     月    23    日
                                 書記官   李玫娜
附錄本案論罪科刑法條全文：
毒品危害防制條例第10條：
施用第一級毒品者，處6月以上5年以下有期徒刑。
施用第二級毒品者，處3年以下有期徒刑。


司法院資訊處製作；財團法人民間司法改革基金會備份。
